【裁判字號】    97,簡上,558
【裁判日期】    970731
【裁判案由】    傷害
【裁判全文】
臺灣高雄地方法院刑事判決             97年度簡上字第558號
上  訴  人  臺灣高雄地方法院檢察署檢察官
上  訴  人
即  被  告  乙○○
被      告  甲○○（原名周福田）
                    樓
上列上訴人等因被告傷害案件，不服本院高雄簡易庭中華民國97
年5 月15日97年度簡字第381 號第一審簡易判決（聲請簡易判決
處刑案號：臺灣高雄地方法院檢察署96年度偵字第5190號），均
提起上訴，嗣因被告2 人就被訴事實均為有罪之陳述，本院管轄
之第二審合議庭改依簡式審判程序審理，判決如下：
    主  文
原判決撤銷。
乙○○犯傷害罪，處拘役貳拾日，減為拘役拾日，如易科罰金，
以新臺幣壹仟元折算壹日。緩刑貳年。
甲○○犯傷害罪，處拘役伍拾捌日，減為拘役貳拾玖日，如易科
罰金，以新臺幣壹仟元折算壹日。
    事  實
一、甲○○（原名周福田）與乙○○於民國95年12月7 日晚上8
    時45分許，在高雄市○鎮區○○路與復興路口，因細故雙方
    發生口角，甲○○竟基於傷害之犯意，先徒手毆打乙○○之
    胸部，再以雙手抱住乙○○後，用力將其推倒並壓制在地上
    、勒住乙○○之脖子，致乙○○受有前胸抓傷（15×10公分
    ）、右手掌血腫（4 ×3 公分）、右小腿擦傷（3 ×1.5 公
    分）、右足跟瘀腫（2 ×2 公分）與擦傷（1 ×1 公分），
    及頸部掐痕（8 ×2 公分）之傷害；乙○○亦基於傷害之犯
    意，以右手毆打甲○○之左臉頰，致甲○○受有左側顏面挫
    擦傷（1 ×0.2） 之傷害。
二、案經乙○○、甲○○訴由高雄市政府警察局前鎮分局報告台
    灣高雄地方法院檢察署檢察官聲請簡易判決處刑。
    理  由
壹、程序部分
    本件被告2 人所犯為死刑、無期徒刑、最輕本刑為3 年以上
    有期徒刑以外之罪，其於本院審理程序進行中，就被訴事實
    為有罪之陳述，經審判長告知簡式審判程序之旨，並聽取當
    事人之意見後，本院合議庭裁定進行簡式審判程序。又因本
    件改行簡式審判程序之故，故無傳聞法則之適用，合先敘明
    。
參、實體部分
一、訊據被告乙○○、甲○○對上開犯罪事實均坦白承認（本院
    簡上卷第54頁）；核與告訴人甲○○、乙○○之指述相符（
    警卷第3 至第8 頁）。復有阮綜合醫院95年12月8 日（95）
    診字第1198121 號診斷證明書、高雄市立聯合醫院95 年12
    月7 日高市聯合醫診字第12-143號診斷證明書及照片在卷可
    佐（見警卷第11至13頁），足認被告2 人自白確與事實相符
    ，本件事證明確，被告2 人犯行，均堪認定。
二、核被告2 人所為，均係犯刑法第277 條第1 項普通傷害罪。
    本件被告犯罪事證明確，原審予以論罪科刑，固非無見。惟
    查被告2 人於原審判決後，於本院審理程序中互相成立和解
    （本院簡上卷第57頁倒數第7 行至第58頁第5 行），復有和
    解書附卷可稽（本院簡上卷第42頁），其據以論罪科刑之基
    礎已有變更；原審就此部分未及審酌，自有未恰。從而，被
    告乙○○以坦承犯罪，且已與告訴人甲○○達成和解，請求
    判處緩刑為由，提起上訴，為有理由；至檢察官以被告甲○
    ○未與告訴人乙○○達成和解，原審判決過輕為由，提起上
    訴，指摘原判決不當，則無理由，且因原審判決，亦有前開
    可議之處，自均應由本院予以撤銷改判。爰審酌被告2 人僅
    因細故，即任意為傷害犯行，造成雙方身體受傷及精神上之
    痛苦，所為實欠缺法治觀念，實有不該；惟念其等於本院審
    理時坦認犯行，並互與對方達成和解，已如上述，犯後態度
    尚佳，渠等之犯罪手段、被告2 人各自所受傷勢輕重等一切
    情狀，分別量處如主文第2 項、第3 項所示之刑。又被告2
    人犯罪行為時間均係在民國96年4 月24日前，核符中華民國
    九十六年罪犯減刑條例第2 條之規定，應依同條例第2 條第
    1 項第3 款之規定，均減其宣告刑，並參酌前開犯罪情狀，
    分別諭知如主文第2 項、第3 項所示易科罰金之折算標準。
三、末查，被告乙○○前未曾因故意犯罪受有期徒刑以上刑之宣
    告等情，有臺灣高等法院被告前案紀錄表在卷可參，其因一
    時不慎，偶罹刑典，犯後已坦承犯行，並與告訴人甲○○達
    成和解，已如前述，堪認已有悔意，經此偵審程序及罪刑之
    宣告，應能知所警惕，信無再犯之虞，本院認所宣告之刑以
    暫不執行為適當，爰併予宣告緩刑2 年，以啟自新。至被告
    甲○○目前尚有恐嚇取財等案件，繫屬本院，本院認不宜宣
    告緩刑，附此敘明。
據上論斷，依刑事訴訟法第455 條之1 第1 項、第3 項、第369
條第1 項前段、第364 條、第273 條之1 第1 項、第299 條第1
項前段，刑法第277 條第1 項、第41條第1 項前段、第74條第1
項第1 款，刑法施行法第1 條之1 ，中華民國96年罪犯減刑條例
第2 條第1 項第3 款、第7 條，判決如主文。
本案經檢察官丙○○到庭執行職務。
中    華    民    國    97    年    7     月    31    日
                  刑事第十五庭  審判長法  官  方百正
                                      法  官  戴韻玲
                                      法  官  王碧瑩
以上正本證明與原本無異。
不得上訴。
中    華    民    國    97    年    7     月    31    日
                                      書記官  蔡語珊
附錄本案論罪科刑法條全文：
中華民國刑法第277條
傷害人之身體或健康者，處3年以下有期徒刑、拘役或1千元以下
罰金。
犯前項之罪因而致人於死者，處無期徒刑或7 年以上有期徒刑；
致重傷者，處3 年以上10年以下有期徒刑。


司法院資訊處製作；財團法人民間司法改革基金會備份。
